臺灣新北地方法院刑事判決
111年度審易字第1623號
公  訴  人  臺灣新北地方檢察署檢察官
被      告  鄭淙文


上列被告因違反毒品危害防制條例案件，經檢察官提起公訴（11
1年度毒偵字第745號），被告於準備程序中就被訴事實為有罪之
陳述，經本院裁定改以簡式審判程序審理，判決如下：
    主  文
鄭淙文施用第二級毒品，處有期徒刑參月，如易科罰金，以新臺
幣壹仟元折算壹日；扣案之第二級毒品甲基安非他命壹包（驗餘
量零點零捌陸玖公克）及其包裝袋壹只、內含第二級毒品甲基安
非他命之玻璃球吸食器壹組均沒收銷燬。
    事實及理由
一、鄭淙文基於施用第二級毒品之犯意，於民國於110年12月8日
    15時許，在新北市五股區西雲路某公園廁所內，以將第二級
    毒品甲基安非他命放置玻璃球吸食器內燒烤吸食煙霧之方式
    ，施用第二級毒品甲基安非他命1次。嗣於同年月9日1時40
    分許，在新北市○○區○○路000號前，因形跡可疑，為警查獲
    ，並扣得玻璃球吸食器1組及第二級毒品甲基安非他命1包（
    淨重0.0894公克）。經警採集其尿液送驗結果，呈安非他命
    及甲基安非他命陽性反應，因而查悉上情。　
二、證據：
  ㈠被告鄭淙文於警詢、偵查、本院準備程序及審理時之自白。
  ㈡新北市政府警察局受採集尿液檢體人姓名及檢體編號對照表
    、台灣檢驗科技股份有限公司濫用藥物檢驗報告（檢體編號
    ：C0000000號）。　　　
  ㈢臺北榮民總醫院111年1月14日北榮毒鑑字第C0000000號毒品
    成分鑑定書。
三、按觀察、勒戒或強制戒治執行完畢釋放後，3年內再犯毒品
    危害防制條例第10條施用毒品之罪者，應依法追訴，毒品危
    害防制條例第23條第2項定有明文。查被告前因施用毒品案
    件，經本院以109年度毒聲字第1300號裁定送觀察、勒戒後
    ，因認無繼續施用毒品傾向，於110年9月13日釋放出所，並
    經臺灣新北地方檢察署檢察官以110年度毒偵緝字第584號為
    不起訴處分確定，此有臺灣高等法院被告前案紀錄表1份在
    卷可參，其於觀察、勒戒執行完畢後，3年內再犯本件施用
    第二級毒品罪行，揆諸上開法條之規定，應依法追訴，本院
    自得依法論罪科刑。
四、論罪科刑：
  ㈠按甲基安非他命係屬毒品危害防制條例第2條第2項第2款所規
    定之第二級毒品，是核被告所為，係犯毒品危害防制條例第
    10條第2項之施用第二級毒品罪。被告持有第二級毒品進而
    施用，其持有之低度行為，為施用之高度行為所吸收，不另
    論罪。
  ㈡按對於未發覺之罪自首而受裁判者，得減輕其刑，刑法第62
    條前段定有明文。所謂發覺，固非以有偵查犯罪權之機關或
    人員確知其人犯罪無誤為必要，而於對其發生嫌疑時，即得
    謂為已發覺；但此項對犯人之嫌疑，仍須有確切之根據得為
    合理之可疑者，始足當之，若單純主觀上之懷疑，要不得謂
    已發生嫌疑（最高法院72年度台上字第641號判決參照）。
    查本件被告於查獲地點雖因形跡可疑為警攔檢盤查，然當時
    警方尚無確切根據對被告本案犯行有合理懷疑，被告於警方
    詢問有無攜帶違禁物品時，隨即主動自身著之背心取出第二
    級毒品甲基安非他命1包與玻璃球吸食器1組交由警方扣案，
    並於警詢時坦承本件施用第二級毒品犯行，且同意配合採尿
    送驗，而自願接受裁判等情，有新北市政府警察局三重分局
    刑事案件報告書、110年12月9日警詢筆錄在卷可稽，符合對
    未發覺之罪自首而受裁判之自首要件，爰依刑法第62條前段
    之規定減輕其刑。
　㈢爰審酌被告於109年間，有施用毒品案件經法院論罪科刑及執
    行完畢紀錄，有臺灣高等法院被告前案紀錄表附卷可稽，素
    行非佳，明知施用第二級毒品行為對於自身危害程度非輕，
    且對社會風氣、治安亦有潛在之相當危害，經觀察、勒戒執
    行完畢後仍未能把握機會戒除施用毒品之惡習，並再犯本案
    施用第二級毒品之罪，顯見其對毒品有相當之依賴性，自我
    克制能力薄弱，惟其本質仍屬自殘行為，反社會性之程度較
    低，及犯後已坦承犯行，態度良好，兼衡其個人戶籍資料查
    詢結果註記高職畢業之教育程度、素行、於警詢中自陳勉持
    之家庭經濟狀況、犯罪動機、目的等一切情狀，量處如主文
    所示之刑，並諭知易科罰金之折算標準。
五、沒收：
　㈠扣案之白色或透明晶體1 包（淨重0.0894公克，取樣0.0025
    公克檢驗，驗餘量0.0869公克），經鑑定結果檢出第二級毒
    品甲基安非他命成分，此有上開毒品成分鑑定書在卷可考，
    應依毒品危害防制條例第18條第1項前段之規定，宣告沒收
    銷燬；而直接用以盛裝上揭毒品之包裝袋1只，以現今所採
    行之鑑驗方式仍會殘留微量毒品而無法將之完全析離，亦應
    依上開規定併同宣告沒收銷燬；至鑑定用罄之部分，業已滅
    失，不另宣告沒收銷燬。
  ㈡扣案之玻璃球吸食器1組，經鑑驗機關以乙醇溶液沖洗檢驗後
    ，亦檢出第二級毒品甲基安非他命成分，此有上開毒品成分
    鑑定書附卷可稽，因其上殘留之毒品難以完全析離，亦應依
    毒品危害防制條例第18條第1項前段規定，諭知沒收銷燬。
據上論斷，應依刑事訴訟法第273條之1第1項、第299條第1項前
段，判決如主文。
本案經檢察官范孟珊偵查起訴，由檢察官宋有容到庭執行職務。
中    華    民    國   111    年    9     月    26    日
                  刑事第二十三庭  法  官  龔書安
上列正本證明與原本無異。
如不服本判決，應於判決送達後20日內敘明上訴理由，向本院提
出上訴狀（應附繕本），上訴於臺灣高等法院。其未敘述上訴理
由者，應於上訴期間屆滿後20日內向本院補提理由書「切勿逕送
上級法院」。
                                  書記官  石秉弘
中　　華　　民　　國　　111 　年　　9 　　月　　27　　日
附錄本案論罪科刑法條全文：
毒品危害防制條例第10條
施用第一級毒品者，處6月以上5年以下有期徒刑。
施用第二級毒品者，處3年以下有期徒刑。